臺灣臺中地方法院簡易民事判決
110年度中簡字第1847號
原      告  張喬棠  
被      告  陳紹勲  
上列當事人間請求損害賠償事件，原告提起刑事附帶民事訴訟，
經本院刑事庭裁定移送前來（本院110年度附民字第307號），本
院於民國110年11月11日言詞辯論終結，判決如下：
    主      文
被告應給付原告新臺幣20,000元，及自民國110年4月9日起至清
償日止，按週年利率百分之5計算之利息。
原告其餘之訴及假執行之聲請均駁回。
訴訟費用由被告負擔百分之8，餘由原告負擔。
本判決原告勝訴部分得假執行。但被告如以新臺幣20,000元為原
告預供擔保後，得免為假執行。
    事實及理由
一、原告主張：兩造為鄰居，因細故時起爭執。被告於109年9月
    25日上午9時54分許、及同日上午10時46分許，在臺中市○區
    ○○街00號及16號之騎樓，以「這狗奴才」、「社區的奴才」
    、「奴才命啦！做奴才好啦」等語（以下合稱系爭言詞）辱
    罵伊，嚴重貶損伊名譽及社會評價，造成伊心理極大痛苦，
    爰依侵權行為之法律關係，請求被告賠償精神慰撫金等語，
    並聲明：㈠被告應給付原告新臺幣（下同）25萬元，及自刑
    事附帶民事起訴狀繕本送達翌日起至清償日止，按週年利率
    百分之5計算之利息。㈡願供擔保請准宣告假執行。
二、被告則以：原告向客人詆毀伊有做犯法的事情，且不斷檢舉
    伊騎樓違法使用，伊會對原告說系爭言詞，乃事出有因等語
    ，資為抗辯。並聲明：原告之訴駁回。
三、得心證之理由
　㈠原告主張之上開事實，為被告所不爭執（見本院卷第38頁）
    ，且被告所涉公然侮辱犯行，業經本院刑事庭以110年度易
    字第580號刑事判決，判處拘役40日確定在案，有上開刑事
    判決附卷可稽（見本院卷第17-23頁），復經本院依職權調
    取上開刑事卷宗審閱屬實，而堪信為真實。　
  ㈡按因故意或過失，不法侵害他人之權利者，負損害賠償責任
    ；又不法侵害他人之身體、健康、名譽、自由、信用、隱私
    、貞操，或不法侵害其他人格法益而情節重大者，被害人雖
    非財產上之損害，亦得請求賠償相當之金額，民法第184 條
    第1項前段、第195條第1項前段分別定有明文。法院對於精
    神慰撫金之量定，應斟酌實際加害情形、所造成之影響、被
    害人痛苦之程度、兩造之身分地位、經濟情形及其他各種狀
    況，以核定相當之數額。經查：
　⒈本件原告因被告前述公然侮辱之行為而名譽權受有損害，其
    精神上自亦受有相當程度之痛苦，則原告依民法第195條第1
    項前段規定，請求被告賠償其非財產上損害，洵屬有據。至
    被告辯稱：伊係因原告向客人詆毀伊有做犯法的事情，且不
    斷檢舉伊騎樓違法使用，伊以系爭言詞辱罵原告事出有因云
    云。然原告縱有如被告所述之行為，被告亦應循合法途徑理
    性解決鄰居間之紛爭，而非率爾以系爭言詞辱罵原告，是被
    告上開辯稱，委無可採。
　⒉爰審酌原告為大專畢業，目前經營服裝店，名下有不動產；
    被告則為高職畢業，目前經營豆花店，亦因疫情之故生意不
    佳，名下有不動產等情，業據兩造陳明在卷（見本院卷第44
    -45頁），並有兩造稅務電子閘門財產所得調件明細表在卷
    可考（見本院證物袋），兼衡兩造之身分、地位、被告加害
    情節（次數及持續時間）、行為地點在公共之騎樓、本件發
    生衝突之原因等事實，堪認原告請求被告賠償精神慰撫金以
    2萬元為適當，逾此範圍之請求，難認有據，應予駁回。
　㈢末按給付無確定期限者，債務人於債權人得請求給付時，經
    其催告而未為給付，自受催告時起，負遲延責任。其經債權
    人起訴而送達訴狀，或依督促程序送達支付命令，或為其他
    相類之行為者，與催告有同一之效力；遲延之債務，以支付
    金錢為標的者，債權人得請求依法定利率計算之遲延利息。
    但約定利率較高者，仍從其約定利率；應付利息之債務，其
    利率未經約定，亦無法律可據者，週年利率為百分之5，民
    法第229條第2項、第233條第1項前段、第203條分別定有明
    文。本件原告對被告之侵權行為損害賠償債權，核屬無確定
    期限之給付，自應經原告之催告而未為給付，被告始負遲延
    責任。準此，原告請求被告給付自刑事附帶民事起訴狀繕本
    送達翌日即110年4月9日（送達證書見本院110年度附民字第
    307號卷第15頁）起至清償日止，按週年利率百分之5計算之
    利息，洵屬有據，應予准許。
四、綜上所述，原告依侵權行為法律關係，請求被告給付20,000
    元，及自110年4月9日起至清償日止，按週年利率百分之5計
    算之利息，為有理由，應予准許；逾此範圍之請求，為無理
    由，應予駁回。
五、本件事證已臻明確，兩造其餘攻擊防禦方法及所提證據，經
    本院審酌後，認與判決結果不生影響，爰不逐一論述，附此
    敘明。
六、本件原告勝訴部分，係就民事訴訟法第427條適用簡易程序
    所為被告敗訴之判決，依同法第389條第1項第3款規定，應
    依職權宣告假執行，原告聲請願供擔保請准宣告假執行，僅
    係促請法院依職權宣告假執行而已，不生准駁問題；併依同
    法第392條第2項規定，依職權宣告被告於預供擔保後，得免
    為假執行。至原告敗訴部分，其假執行之聲請亦失所附麗，
    應併予駁回。
七、訴訟費用負擔之依據：民事訴訟法第79條。
中　　華　　民　　國　　110 　年　　11　　月　　30　　日
                  臺灣臺中地方法院臺中簡易庭
                                  法　官　傅可晴
以上為正本係照原本作成。
如不服本判決，應於送達後廿日內，向本院提出上訴狀並表明上
訴理由，如於本判決宣示後送達前提起上訴者，應於判決送達後
廿日內補提上訴理由書（須附繕本）。如委任律師提起上訴者，
應一併繳納上訴審裁判費。
中　　華　　民　　國　　110 　年　　12　　月　　1 　　日
                                  書記官  錢  燕